臺灣臺中地方法院刑事判決　　　　　　　　　　　　九十三年度訴字第一六一號
　　公　訴　人　臺灣臺中地方法院檢察署檢察官
　　被　　　告　乙○○
右列被告因違反毒品危害防制條例案件，經檢察官提起公訴（九十三年度毒偵緝字第
四九號、九十三年度毒偵字第八一九號），被告就被訴事實為有罪之陳述，經本院合
議庭裁定由受命法官獨任進行簡式審判程序，本院判決如左：
    主  文
乙○○連續施用第一級毒品，累犯，處有期徒刑拾壹月，含第一級毒品海洛因殘渣袋
捌個，沒收銷燬之，白糖粉包（驗後淨重：肆點零公克）、分裝工具支沒收；
又連續施用第二級毒品，累犯，處有期徒刑柒月，第二級毒品安非他命肆包（含袋重
合計柒點公克）、含第二級毒品安非他命殘渣袋拾壹個、濾紙貳張沒收銷燬之，吸
食器貳組、玻璃球貳個沒收。應執行有期徒刑壹年肆月，含第一級毒品海洛因殘渣袋
捌個，第二級毒品安非他命肆包（含袋重合計柒點公克）、含第二級毒品安非他命
殘渣袋拾壹個、濾紙貳張沒收銷燬之，白糖粉包（驗後淨重：肆點零公克）、分
裝工具支、吸食器貳組、玻璃球貳個均沒收。
    事  實
一、乙○○曾因逃亡、竊盜、違反麻醉藥品管理條例、偽造文書、贓物、恐嚇、偽造
    有價證券等罪，分別經法院判處有期徒刑三年六月、三月、一年八月、八月、六
    月、五月、二年確定，應執行有期徒刑八年，於民國八十五年十一月十一日假釋
    出監，嗣於八十八年間經撤銷假釋，剩餘殘刑三年三月二十三日，另於八十七年
    間犯贓物罪、偽造文書罪，經法院分別判處有期徒刑四月、六月，應執行有期徒
    刑九月確定，與上開殘刑接續執行，甫於九十年九月十一日假釋出監，至九十二
    年五月二十八日（未經撤銷假釋）執行完畢。又前因施用毒品案件，經本院依職
    權裁定送勒戒處所觀察勒戒，認無繼續施用毒品傾向，於八十七年九月十六日執
    行完畢釋放，並由本院於八十七年十月八日，以八十七年度訴緝字第五八八號為
    免刑判決。詎仍不知戒絕，於前開觀察勒戒執行完畢釋放後五年內，竟基於施用
    第一級毒品之概括犯意，自九十二年五月中旬起至九十三年九月二十二日晚間某
    時止，在臺中市○○○路○段七二號、臺中市○○區○○路二段四巷六四號七樓
    等住處及其所使用之自小客車內，以將第一級毒品海洛因羼入香煙點火吸食之方
    式，施用第一級毒品海洛因多次，施用頻率約每天一至二次；另基於施用第二級
    毒品之概括犯意，自九十二年五月中旬起至九十三年九月二十二日晚上某時止，
    在臺中市○○區○○路二段四巷六十四號七樓、臺中市○○○路○段七二號等住
    處及其所使用之自小客車內，以將安非他命放入玻璃球燒烤產生煙霧，以口鼻吸
    食之方式連續施用第二級毒品安非他多次，施用頻率約每一個星期一至二次。嗣
    分別於九十二年五月二十日十七時三十分許在臺中市○區○○○路二段七二號為
    警查獲，並扣得乙○○所有用以與海洛因混合以施用之白糖粉三包（驗後淨重：
    四點○三公克；起訴書誤載為海洛因）、綽號「小環」姓名年籍不詳之成年女子
    所有供乙○○一同施用之第二級毒品安非他命四包（含袋重共七點三公克）、含
    有安非他命之過濾紙二張及乙○○所有含有安非他命殘渣空袋七個、含有海洛因
    殘渣空袋八個、用以施用第一級毒品所用之分裝工具三支、安非他命吸食器一組
    ；九十三年二月二十五日十七時四十分許，在臺中市○區○○路二段四巷六四號
    七樓為警查獲，並扣得含有安非他命殘渣之空袋四個；九十三年九月二十三日十
    一時五十分許，在臺中市○區○○路八十六號「春天休閒旅館」二三二號房內為
    警查獲，並扣得其所有供施用安非他命之玻璃球二個、吸食器一組。
二、案經臺中市警察局第一分局及臺中縣警察局和平分局報告臺灣臺中地方法院檢察
    署檢察官偵查起訴。
    理  由
一、右揭事實，業據被告乙○○於本院審理時坦承不諱，且被告為警查獲後，經採集
    其尿液送驗結果分別呈甲基安非他命及嗎啡陽性反應，有中山醫學大學附設醫院
    藥物濫用檢測中心尿液檢驗報告書三紙（九十二年度偵字第一○七一七號卷第二
    八頁、九十三年度毒偵字八一九號卷第三八頁、本院卷第一一二頁），並有扣案
    之被告所有用以與海洛因混合以施用之白糖粉三包（驗後淨重：四點○三公克；
    起訴書誤載為海洛因），綽號「小環」姓名年籍不詳之成年女子所有供被告一同
    施用之第二級毒品安非他命四包（含袋重共七點三公克）、含有安非他命之過濾
    紙二張，被告所有含有安非他命殘渣空袋十一個、含有海洛因殘渣空袋八個、用
    以施用第一級毒品所用之分裝工具三支、安非他命吸食器二組、玻璃球二個等為
    證，足認被告自白與事實相符。本件事證明確，被告犯行堪以認定。
二、查被告前因施用毒品案件，經本院依職權裁定送勒戒處所觀察勒戒，認無繼續施
    用毒品傾向，於八十七年九月十六日執行完畢釋放，並由本院於八十七年十月八
    日，以八十七年度訴緝字第五八八號為免刑判決，此有本院八十七年訴緝字第五
    八八號判決書一紙（九十二年度偵字第一○七一七號卷第四九頁）、被告在監在
    押紀錄、臺灣臺中地方法院檢察署刑案資料查註紀錄表在卷可稽，被告於觀察勒
    戒執行完畢釋放後，五年內再犯本案施用毒品之犯行，依毒品危害防制條例第二
    十條第三項之規定，自應依法論科。
三、核被告所為，係犯毒品危害防制條例第十條第一項、第二項之施用第一級、第二
    級毒品罪。其於施用毒品前持有第一級毒品，及施用前後持有第二級毒品之低度
    行為，為施用之高度行為所吸收，均不另論罪。被告先後多次施用第一級毒品海
    洛因、第二級毒品安非他命犯行，時間緊接，犯罪構成要件相同，各顯係基於概
    括犯意為之，均應依連續犯之規定論以一罪，並加重其刑。公訴人雖僅就被告於
    九十二年五月間至起至九十三年二月二十二日、同年二月二十四日，分別施用第
    一級毒品海洛因、第二級毒品安非他命多次之犯行提起公訴，惟被告其餘施用海
    洛因之犯行（即九十三年度毒偵字第三九一七號案件經警查獲之部分）與業據起
    訴經判決有罪部分有連續犯之裁判上之一罪關係，為起訴效力所及，本院自得併
    予審理。又被告所犯前開二罪間，犯意各別，罪名不同，應予分論併罰。被告曾
    因逃亡、竊盜、違反麻醉藥品管理條例、偽造文書、贓物、恐嚇、偽造有價證券
    等罪，分別經法院判處有期徒刑三年六月、三月、一年八月、八月、六月、五月
    、二年確定，應執行有期徒刑八年，嗣於八十五年十一月十一日假釋出監，復於
    八十八年間經撤銷假釋，剩餘殘刑三年三月二十三日，另於八十七年間犯贓物罪
    、偽造文書罪，經法院分別判處有期徒刑四月、六月，應執行有期徒刑九月確定
    ，與上開殘刑接續執行，甫於九十年九月十一日假釋出監，至九十二年五月二十
    八日（未經撤銷假釋）執行完畢，有臺灣臺中地方法院檢察署刑案資料查註紀錄
    表，臺灣高等法院被告全國前案紀錄表在卷可參，其於五年以內再犯本件有期徒
    刑以上之二罪，為累犯，均應依刑法第四十七條之規定遞加重其刑。爰審酌被告
    施用毒品除戕害自身健康外，併對社會秩序產生不良影響，及所施用之期間達一
    年九個月之久，且犯罪後坦承罪行，態度良好等一切情狀，分別量處如主文所示
    之刑，並定其應執行之刑。扣案之第二級毒品安他命四包（含袋重：五點一公克
    ）為毒品，含有第一級毒品海洛因殘渣之空袋八個、含有第二級毒品安非他命殘
    渣空袋十一個、過濾紙二張，因分別無法與殘留其內之海洛因、安非他命分離，
    整體均應視為毒品，均屬查獲之毒品，應依毒品危害防制條例第十八條第一項前
    段之規定，宣告沒收銷燬。另分裝工具三支、玻璃球二個、吸食器二組為被告所
    有，供本案施用毒品所用之物，業據被告供承在卷，應依刑法第三十八條第一項
    第二款之規定，宣告沒收。另扣案物清單所載之研磨器二組、電子磅秤一個、注
    射針筒四支及夾鏈袋一批，被告除供承夾鏈袋為其所有外均否認為其所有且供犯
    本案施用毒品所用之物，復無證據足資認定為其所有供犯本案所用之物，自不得
    諭知沒收，附此敘明。
據上論斷，應依刑事訴訟法第二百七十三條之一第一項、第二百九十九條第一項前段
，（修正後）毒品危害防制條例第十條第一項、第二項、第十八條第一項前段，刑法
第十一條、第五十六條、第四十七條、第五十一條第五款、第三十八條第一項第二款
，判決如主文。
本案經檢察官甲○○到庭執行職務。
中      華      民      國      九十三    年    十一    月      十八    日
                                臺灣臺中地方法院刑事第十四庭
                                    法  官  劉  逸  成
右正本證明與原本無異。
如不服本判決，應於送達後十日內向本院提出上訴狀（須附繕本），上訴於臺灣高等
法院臺中分院。
                                    書記官
中      華      民      國      九十三    年    十一    月      十九    日
附錄論罪科刑法條
毒品危害防制條例第十條
施用第一級毒品者，處六月以上五年以下有期徒刑。
施用第二級毒品者，處三年以下有期徒刑。
